Inventaris van het archief van het Nederlandse Consulaat-Generaal Hong Kong, 1895-1920
Nationaal Archief, Den Haag
Consulaat-Generaal Hong Kong
1895-1920
Z21070
9.40 meter; 196 inventarisnummers.
Normale geschreven, getypte en gedrukte documenten, geen bijzondere handschriften.
Nationaal Archief, Den Haag
Consulaat-Generaal Hongkong
Het Consulaatsarchief Hongkong bevat naast algemene correspondentie (waaronder een rapportage omtrent verdachte handelingen van E.F.E. Douwes Dekker, leider der Indische Partij), verder stukken betreffende de zorg voor Nederlanders en Nederlandse onderdanen, speciaal in (Zuid-)China. Tevens zijn er stukken omtrent politieke aangelegenheden van China; m.b.t. werving van Chinese koelies en zeelieden; over scheepvaart, handel en telegrafie; en over bezoek van Nederlandse oorlogsschepen aan China.
Archiefvorming
Geschiedenis van de archiefvormer
Het consulaat-generaal Hongkong
Het consulaat-generaal Hongkong werd in 1895 ingesteld. Het ressort van het consulaat-generaal omvatte de Britse kolonie Hongkong, de Portugese provincie Macao en Zuid-China. Dit verklaart de bijzondere positie die het innam, aangezien de consul-generaal rapporteren moest aan de Nederlandse gezanten te Londen, Lissabon en Peking, voorzover het belangen betrof in de respectievelijke bovengenoemde gebieden, (Vlg. Brief van consul-generaal Haver Droeze aan de Minister van Buitenlandse Zaken, nr. 237/17 d.d. 24 maart 1897. Inventarisnummer 14). Onder het consulaat-generaal Hongkong ressorteerden de consulaten Amoy, Swatow, Macao, Foochow en Canton, alle havenplaatsen en van veel belang voor de rechtstreekse emigratie van Chinese koelies en arbeiders naar Nederlands-Indië.
Het archief van Hongkong werd gevormd onder drie consuls-generaal, te weten: F.J. Haver Droeze (januari 1895 - mei 1908), J.H. de Reus (juni 1909-1915) en G.S.D. Hamel (1916-1920).
Geschiedenis van het archiefbeheer
Het consulaatsarchief Hongkong is volgens een willekeurig dossierstelsel samengesteld. In 1908 ging men - blijkbaar volgens een aan alle posten gerichte instructie van het Ministerie van Buitenlandse Zaken tot een doelmatiger inrichting van de archieven, welke instructie overigens niet is aan te wijzen - over tot een alfabetisch stelsel, waarbij aan een letter van het alfabet een bepaalde rubriek beantwoordde. Zo was de letter D b.v. gereserveerd voor "Declaraties". Later, waarschijnlijk vóór 1920, heeft men het archief herordend en de letters van het alfabet ook op stukken van vóór 1908 geplaatst.
Bij het raadplegen van de agenda's constateert men, dat de scheiding in het jaar 1907 valt. Van 1895-1907 had men agenda's alleen voor de ingekomen stukken; sedert 1908 nam men er eveneens de uitgaande stukken in op.
De overdracht van het archief vond plaats in 1937, op verzoek van de toenmalige waarnemend consul-generaal van Hongkong, G.M. Byvanck, vanwege overbelasting van en te beperkte ruimte in het archiefgebouw, samen met het archief van Amoy, dat voornamelijk bestaat uit ambtelijke en particuliere briefwisseling en uit kopieboeken van 1891 en 1892 (vgl. Dossier B-204 van 1937).
Het archief is in september 1987 door het Ministerie van Buitenlandse Zaken aan de Tweede Afdeling van het Algemeen Rijksarchief overgedragen.
Overbrenging van een overheidsarchief
Inhoud en structuur van het archief
2.05
Selectie en vernietiging
Uit het archief van het consulaat-generaal Hongkong is 4 m' vernietigd. Zie hieronder. De omvang van het archief bedraagt 7,4 m'.
Proces-verbaal van vernietiging
De ondergetekende, Bastiaenen, C.A.J., verklaart hierbij te hebben vernietigd uit het archief van het Consulaat-Generaal Hongkong, 1895 - 1920, op 13 januari 1958 de navolgende stukken:
Geleidebrieven, toezendings- en introductiebrieven van en aan Nederlanders. (nr. 1).
Briefwisseling betreffende onderstand aan behoeftigen. (nr. 10).
Paspoorten van Chinezen, Nederlanders en Europeanen. (nr. 12).
Inlichtingen over handelsadressen en firma's. (nr. 5).
Declaraties voor reizen, porti en telegrammen. (nr. 15).
Bevestigingen door niet-Nederlandse ambassades, gezantschappen en consulaten van waarneming van consulaten, alsmede van tijdelijke bezetting en waarneming van de consulaten voor de duur van zes maanden of minder. (nr. 14).
samen ongeveer vier strekkende meter archief, volgens de Beschikking 85278 d.d. 24 november 1954 en 8 februari 1955, opgesteld door de Ministers van Buitenlandse Zaken en Onderwijs, Kunsten en Wetenschappen en de Minister zonder Portefeuille; tevens na overleg met Dr. Woltring en met toestemming van Mej. M.W. Jurriaanse, respectievelijk referendaris en archivaris van het Ministerie van Buitenlandse Zaken.
's-Gravenhage, 6 juni 1958.
M.W. Jurriaanse
C.A.J. Bastiaenen
Aanwijzingen voor de gebruiker
Openbaarheidsbeperkingen
Deels openbaar, deels beperkt openbaar (A).
Materiële beperkingen
Aanvraaginstructie
Openbare archiefstukken kunnen online worden aangevraagd en gereserveerd. U kunt dit ook via de terminals in de studiezaal van het Nationaal Archief doen. Om te kunnen reserveren dient u de volgende stappen te volgen:
U maakt een profiel aan op www.gahetna.nl, en logt vervolgens in
Via de archiefinventaris (alleen de beschrijvingen met rode nummers) selecteert u het gewenste archiefstuk door op de knop 'Reserveren' te klikken
In het volgende scherm geeft u aan op welke dag u het archiefstuk wilt inzien
Indien u zich bevindt in de studiezaal en een tafelnummer heeft ontvangen kunt u dit nummer vermelden. Als u geen tafelnummer heeft kunt u tafelnummer 777 laten staan
Vervolgens bevestigt u uw reservering door deze te versturen.
Verwant materiaal
Beschikbaarheid van kopieën
Verwante archieven
Een groot deel van het archief van het consulaat Amoy (Zuid-China) werd in 1895 naar Hongkong overgebracht. Dit archiefdeel werd samen met het Hongkong-archief in 1937 overgedragen. Het archief Amoy is te vinden onder toegangsnr. 2.05.27.02.
Beschrijving van de series en archiefbestanddelen
- Algemene briefwisseling, I.
  - Ingekomen stukken met bijlagen., 1891-1895; 1-5; 5 omslagen
    - jan. 1891 - juni 1891, 1
    - 1892, 2
    - 1893, 3
    - 1894, 4
    - jan. 1895 - feb. 1895, 5
  - Ingekomen, en minuten van uitgaande brieven., 1895-1920; 6-13; 8 omslagen
    - apr. 1895 - dec. 1896, 6
    - apr. 1897 - nov. 1900, 7
    - jan. 1901 - sep. 1905, 8
    - jan. 1906 - dec. 1906, 9
    - mrt. 1907 - nov. 1907, 10
    - mei 1909 - dec. 1912, 11
    - feb. 1913 - aug. 1916, 12
    - mrt. 1917 - dec. 1920, 13
  - Briefwisseling met het Ministerie van Buitenlandse Zaken., 1895-1907; 14-18; 5 omslagen
    - mrt. 1895 - dec. 1897, 14
    - jan. 1898 - sep. 1899, 15
    - jan. 1900 - dec. 1901, 16
    - jan. 1902 - dec. 1904, 17
    - jan. 1905 - juli 1907, 18
  - Briefwisseling met het Nederlands Gezantschap te Peking., 1895-1907; 19-21; 3 omslagen
    - oct. 1895 - dec. 1897, 19
    - jan. 1898 - dec. 1901, 20
    - jan. 1902 - sep. 1907, 21
  - Algemeen verslag over Nederlands-Indië uit het dagblad "Chronicle and Directory", vertaald in het Nederlands, met bijlagen., 1896; 22; 1 omslag
  - Ingekomen en minuten van uitgaande brieven inzake de toelating en de behandeling van Oosterse vreemdelingen in Nederlands-Indië, de inkomstenbelasting op vennootschappen, buiten Nederlands-Indië gevestigd, en enkele andere Nederlands-Indische aangelegenheden., juni 1908 - december 1915; 23; 1 omslag
  - Briefwisseling, voornamelijk met het Colonial Secretary Office te Hongkong, betreffende de agitatie van Nederlands-Indische Chinezen tegen de regering van China., april 1915 - december 1915; 24; 1 omslag
  - Rapportage over verdachte handelingen en gedragingen van E.F.E. Douwes Dekker, leider der Indische Partij., december 1915 - maart 1919; 25; 1 omslag
  - Politieke verslagen omtrent Zuid-China, opgesteld door J.A.M. Bruineman, kandidaat-ambtenaar voor Chinese Zaken te Hongkong en gericht aan verschillende instanties in China., augustus 1917 - februari 1919; 26; 1 omslag
  - Agenda's op de ingekomen stukken., 1895-1908; 27-41; 15 delen
    - 23 apr. 1895 - 23 sep. 1895, 27
    - 24 sep. 1895 - 17 feb. 1896, 28
    - 22 feb. 1896 - 30 sep. 1896, 29
    - 30 sep. 1896 - 5 mei 1897, 30
    - 5 mei 1897 - 31 dec. 1897, 31
    - 1 jan. 1898 - 31 dec. 1898, 32
    - 1 jan. 1899 - 23 mei 1900, 33
    - 23 mei 1900 - 25 mei 1901, 34
    - 25 mei 1901 - 31 aug. 1902, 35
    - 1 sep. 1902 - 12 jan. 1904, 36
    - 28 jan. 1905 - 31 jan. 1906, 37
    - 1 feb. 1906 - 9 jan. 1907, 38
    - 9 jan. 1907 - 20 okt. 1907, 39
    - 21 okt. 1907 - 3 apr. 1908, 40
    - 3 apr. 1908 - 12 mei 1908, 41
  - Agenda's op de ingekomen en minuten van uitgaande stukken., 1908-1921; 42-57; 16 delen
    - 13 mei 1908 - 31 mrt. 1909, 42
    - 1 apr. 1909 - 23 dec. 1909, 43
    - 29 dec. 1909 - 26 okt. 1910, 44
    - 27 okt. 1910 - 14 dec. 1911, 45
    - 14 dec. 1911 - 20 feb. 1913, 46
    - 21 feb. 1913 - 2 apr. 1914, 47
    - 2 apr. 1914 - 6 feb. 1915, 48
    - 6 feb. 1915 - 13 okt. 1915, 49
    - 14 okt. 1915 - 29 mei 1916, 50
    - 5 apr. 1917 - 29 nov. 1917, 51
    - 29 nov. 1917 - 12 juni 1918, 52
    - 12 juni 1918 - 13 jan. 1919, 53
    - 13 jan. 1919 - 25 juli 1919, 54
    - 25 juli 1919 - 23 feb. 1920, 55
    - 23 feb. 1920 - 10 sep. 1920, 56
    - 10 sep. 1920 - 14 apr. 1921, 57
  - Kopieboeken van uitgaande stukken., 1870-1895; 58-61; 4 delen
    - jan. 1870 - aug. 1874, 58
    - nov. 1881 - mei 1886, 59
    - mei 1886 - feb. 1892, 60
    - feb. 1892 - apr. 1895, 61
- Stukken over bijzondere onderwerpen, II.
  - Waarneming en bezetting der consulaten., a.
    - Ingekomen en minuten van uitgaande brieven over huishoudelijke aangelegenheden der consulaten., 1906-1920; 62-69; 8 omslagen
      - Hongkong mrt. 1909 - juli 1909, 62
      - Hongkong okt. 1906 - nov. 1920, 63
      - Amoy dec. 1906 - jan. 1920, 64
      - Amoy en Swatow 1915, 65
      - Swatow apr. 1906 - okt. 1917, 66
      - Foochow apr. 1907 - nov. 1920, 67
      - Macao apr. 1909 - nov. 1920, 68
      - Canton aug. 1907 - juni 1920, 69
    - Stukken betreffende de Nederlandse Gezantschapswacht te Peking., maart 1908 - oktober 1920; 70; 1 omslag
    - Ingekomen en minuten van uitgaande brieven over kandidaat-ambtenaren voor Chinese Zaken., 1895-1919; 71-72; 2 omslagen
      - nov. 1895 - dec. 1913, 71
      - jan. 1914 - juli 1919, 72
    - Stukken betreffende de Nederlandse waarneming van Duitse belangen in China., 1917-1920; 73-75; 3 omslagen
      - feb. 1917 - dec. 1918, 73
      - jan. 1919 - dec. 1919, 74
      - jan. 1920 - dec. 1920, 75
  - Zorg voor Nederlanders, Nederlandse onderdanen en instellingen., b.
    - Lijsten van geregistreerde Nederlanders in de consulaten., 1897-1918; 76-78; 3 omslagen
      - Amoy 1899 - 1915, 76
        De jaren 1900 en 1910 ontbreken
      - Swato 1911 en 1918, 77
      - Canton 1897 en 1910 - 1945, 78
        Openbaarheid beperkt tot 1 januari 2021
    - Ingekomen en minuten van uitgaande brieven inzake de aanstelling en benoeming van de bijzitters, deurwaarders en griffiers in de Nederlandse consulaire rechtbanken te Amoy en Canton., 1895-1920; 79-81; 3 omslagen
      - Amoy en Canton 1895 - 1907, 79
      - Amoy 1907 - 1920, 80
      - Canton 1906 - 1920, 81
    - Ingekomen en minuten van uitgaande brieven betreffende de werkgelegenheid voor Nederlanders in China., september 1895 - maart 1916; 82; 1 omslag
    - Briefwisseling met de Handelsvereniging "Amsterdam" te Soerabaja en Advocaten en Procureurs aldaar omtrent een boycot tegen genoemde Handelsvereniging., februari 1903 - april 1904; 83; 1 omslag
    - Briefwisseling met het Koninklijk Nationaal Steuncomité Nederland te Den Haag., 1915-1916; 84-85; 2 omslagen
      - 1915, 84
      - jan. 1916 - apr. 1916, 85
    - Ingekomen en minuten van uitgaande brieven over politieke aangelegenheden, betreffende Nederland en Nederlandse onderdanen en over kwesties betreffende schepen en schepelingen van Nederlandse nationaliteit in China., maart 1915 - mei 1919; 86; 1 omslag
    - Stukken betreffende Nederlandse dienstplichtigen in China gedurende de oorlog 1914 - 1916., augustus 1914 - augustus 1915; 87; 1 omslag
    - Ingekomen en minuten van uitgaande brieven betreffende toepassing en uitvoering van de Wet op het Nederlanderschap op de bevolking van Nederlands-Indië., 1895-1920; 88-89; 2 omslagen
      - aug. 1895 - 1913, 88
      - mei 1914 - 1920, 89
    - Ingekomen en minuten van uitgaande brieven betreffende de bescherming van erfenissen, nalatenschappen, inboedels, eigendommen en nationaliteit van Nederlandse onderdanen (Chinezen en Nederlanders)., 1895-1920; 90-94; 5 omslagen
      - juli 1895 - dec. 1897, 90
      - jan. 1898 - dec. 1901, 91
      - jan. 1902 - dec. 1906, 92
      - jan. 1907 - dec. 1912, 93
      - feb. 1913 - nov. 1920, 94
    - Ingekomen en minuten van uitgaande stukken betreffende vorderingen en rechtzaken met betrekking tot Nederlanders, Nederlandse onderdanen, instellingen en schepen., 1906-1920; 95-96; 2 omslagen
      - mei 1906 - mei 1915, 95
      - jan. 1916 - dec. 1920, 96
  - Toestanden in en aangelegenheden van China., c.
    - Ingekomen en minuten van uitgaande brieven betreffende het smokkelen van opium., februari 1899 - december 1920; 97; 1 omslag
    - Stukken betreffende de in- en uitvoer van het monopolie en het heffen van verbruiksbelasting op opium., mei - juli 1899 en april 1908 - mei 1919; 98; 1 omslag
    - Ingekomen en minuten van uitgaande stukken betreffende valsemunters in China en Nederlands-Indië., 1895-1920; 99-100; 2 omslagen
      - mei 1895 - okt. 1899, 99
      - okt. 1916 - juni 1920, 100
    - Stukken betreffende revolutie, muiterij en opstand in China Augustus 1900 - juni 1920, 101; 1 omslag
    - Stukken betreffende het weren van Bolsheviks uit China., december 1919 - september 1920; 102; 1 omslag
    - Stukken betreffende het regelen van het bestuur, de rechtspraak en de wetgeving in Hongkong en Macao., september 1904 - december 1915; 103; 1 omslag
    - Ingekomen en minuten van uitgaande brieven betreffende het gouverneurschap, koningschap en onder-koningschap van Kwangtung, Canton en Liangkwang, alsmede over het Chinese Department of Foreign Office te Canton., Mei 1908 - november 1920; 104; 1 omslag
    - Ingekomen en minuten van uitgaande brieven betreffende Chinese regelingen van de rechtsmacht, notariële tarieven en tarieven der gerechtskosten., november 1896 - november 1914; 105; 1 omslag
    - Verordeningen in Zuid-Chinese havens en politiereglementen., 1902-1920; 106-109; 4 omslagen
      - Algemeen feb. 1902 - mrt. 1920, 106
      - Havenreglementen van Amoy en Foochow sep. 1902 - mrt. 1907, 107
      - Politiereglementen van Amoy 1903 en 1909, 108
      - Politiereglementen van Canton 1909, 109
    - Ingekomen en minuten van uitgaande brieven betreffende algemene Chinese aangelegenheden, met name over belastingen, geldleningen, rechtbanken, cartografie, scholen en paspoorten in China, alsmede over de behandeling van Chinezen in Nederlands-Indië., 1906-1920; 110-111; 2 omslagen
      - jan. 1906 - dec. 1909, 110
      - juli 1911 - mei 1920, 111
    - Briefwisseling met het Ministerie van Buitenlandse Zaken in Den Haag en met het Nederlands consulaat te Swatow inzake het loodswezen in Zuid-China, met bijlagen., juli 1895 - oktober 1895; 112; 1 omslag
    - Ingekomen en minuten van uitgaande brieven betreffende de verbetering van rivieren en havens in Zuid-China., juli 1896 - oktober 1896 en oktober 1908 - november 1920; 113; 1 omslag
    - Stukken betreffende de huidenmonopolie op Hainan., februari 1914 - oktober 1914; 114; 1 omslag
    - Stukken betreffende de douanedienst in China en de openstelling van havens en spoorwegen aldaar., januari 1907 - september 1921; 115; 1 omslag
    - Ingekomen en minuten van uitgaande brieven betreffende het leveren van bijdragen aan watersnoodfondsen in Zuid-China en Nederlands-Indië., juli 1908 - oktober 1915; 116; 1 omslag
    - Ingekomen en minuten van uitgaande brieven betreffende reizen van Chinese ambtenaren naar Nederlands-Indië., februari 1907 - januari 1919; 117; 1 omslag
    - Briefwisseling met het Gezantschap te Peking en het Conculaat te Amoy betreffende de toelating van Chinese consuls in de vreemde., januari 1907 - juli 1913; 118; 1 omslag
    - Ingekomen en minuten van uitgaande brieven betreffende het verlenen van paspoorten voor Chinezen te Amoy., maart 1908 - juni 1908; 119; 1 omslag
    - Stukken betreffende strafbare handelingen van F.H. GÜnther alias Kremser en Cursett jegens personen en firma's in China., augustus 1911 - januari 1915; 120; 1 omslag
    - Briefwisseling met de Resident te Soerabaja betreffende de zaak en handelingen van de Chinezen Poei Tjin Tik en Loe Kong We te Soerabaja., januari 1896 - februari 1896; 121; 1 omslag
    - Ingekomen en minuten van uitgaande brieven betreffende besmettelijke ziekten in Zuid-China in het algemeen., 1896-1920; 122-126; 5 omslagen
      - jan. 1896 - dec. 1899, 122
      - okt. 1900 - dec. 1901, 123
      - jan. 1902 - dec. 1903, 124
      - jan. 1904 - dec. 1907, 125
      - juli 1908 - dec. 1920, 126
    - Ingekomen en minuten van uitgaande brieven betreffende besmettelijke ziekten in de consulaten en hun bestrijding., 1908-1920; 127-132; 6 omslagen
      - Hongkong jan. 1908 - dec. 1920, 127
      - Amoy mrt. 1908 - dec. 1920, 128
      - Swatow aug. 1908 - dec. 1920, 129
      - Foochow okt. 1908 - dec. 1919, 130
      - Macao, juni 1908 - sep. 1916, 131
      - Canton apr. 1908 - okt. 1917, 132
  - Chinese koelies en zeelieden, d.
    - Ingekomen en minuten van uitgaande brieven betreffende Chinese Koelies., mei 1903; 133; 1 omslag
    - Briefwisseling met de firma Hotz s' Jacob & Co. te Rotterdam betreffende de werving van Chinese koelies voor Suriname., oktober 1899 - april 1900; 134; 1 omslag
    - Stukken betreffende de werving van Chinese koelies voor de kolenontginning in Ombilikien., september 1900 - november 1900; 135; 1 omslag
    - Ingekomen en minuten van uitgaande brieven betreffende de emigratie van Chinese koelies naar Nederlands-Indië., november 1899 - juni 1919; 136; 1 omslag
    - Briefwisseling met de Singkep Tin Maatschappij te Singkep-Singapore betreffende de werving van Chinese koelies voor Singkep., september 1895 - juli 1898; 137; 1 omslag
    - Ingekomen en minuten van uitgaande brieven betreffende de werving van Chinese arbeiders voor emigratie via Hongkong naar Balikpapan., juli 1915 - januari 1920; 138; 1 omslag
    - Stukken afkomstig van het Immigranten Bureau te Medan betreffende de directe emigratie vanuit Zuid-China naar Deli via haar bureau., 1900-1907; 139; 1 omslag
    - Ingekomen en minuten van uitgaande brieven betreffende de werving van Chinese koelies voor rechtstreekse emigratie naar Deli., 1907-1920; 140-141; 2 omslagen
      - via Hongkong en Foochow apr. 1907 - aug. 1909, 140
      - via Swatow sep. 1907 - sep. 1920, 141
    - Ingekomen en minuten van uitgaande brieven betreffende de werving van Chinese koelies en arbeiders voor rechtstreekse emigratie naar Banka., 1901-1920; 142-146; 5 omslagen
      - via Zuid-China feb. 1901 - okt. 1914, 142
      - via Hongkong juli 1907 - dec. 1912, 143
      - via Hongkong apr. 1913 - dec. 1920, 144
      - via Macao aug. 1919 - nov. 1920, 145
      - volgens "Naurus" contract, mei 1907 - dec. 1907, 146
    - Ingekomen en minuten van uitgaande brieven betreffende de werving van Chinese arbeiders en mijnwerkers voor emigratie naar Billiton., 1907-1920; 147-148; 2 omslagen
      - juni 1907 - dec. 1911, 147
      - jan. 1912 - juni 1920, 148
    - Briefwisseling met het Gezantschap te Peking en de Gouverneur-Generaal te Buitenzorg betreffende de behandeling van Chinese koelies op Banka., februari 1907 - juli 1912; 149; 1 omslag
    - Stukken betreffende een werkcontract van de Banka Tinwinning Maatschappij met Chinese arbeiders., januari 1916 - mei 1920; 150; 1 omslag
    - Stukken betreffende de repatriëring van Chinese koelies uit Banka en Billiton., februari 1906 - maart 1920; 151; 1 omslag
    - Ingekomen en minuten van uitgaande brieven betreffende de verwijdering van Chinezen, vooral koelies, uit Nederlands-Indië., 1901-1916; 152-153; 2 omslagen
      - apr. 1901 - dec. 1905, 152
      - jan. 1906 - apr. 1916, 153
    - Lijsten met opgaven van Chinezen, die op schepen van de Java-China-Japan lijn uit Nederlands-Indië verwijderd zijn, 1908-1920; 154-165; 12 omslagen
      - 1908, 154
      - 1909, 155
      - 1910, 156
      - 1911, 157
      - 1912, 158
      - 1913, 159
      - 1914, 160
      - 1915, 161
      - 1916, 162
      - 1917, 163
      - 1918, 164
      - 1919-1920, 165
    - Ingekomen en minuten van uitgaande brieven betreffende de uitbetaling van gelden aan nagelaten betrekkingen van overleden Chinese koelies., november 1906 - oktober 1920; 166; 1 omslag
    - Geboorte-, huwelijks- en overlijdensakten van Chinese en Nederlandse zeelieden opgemaakt aan boord van schepen van de Java-China-Japan lijn., 1906-1920; 167-168; 2 omslagen
      - jan. 1906 - dec. 1913, 167
      - jan. 1914 - dec. 1920, 168
    - Stukken betreffende nalatenschap van Chinezen varende op schepen van de Java-China-Japan lijn., 1908-1920; 169-170; 2 omslagen
      - apr. 1980 - sep. 1912, 169
      - nov. 1913 - dec. 1920, 170
  - Scheepvaart, Handel en Telegrafie, e.
    - Ingekomen en minuten van uitgaande brieven betreffende aangelegenheden en voorvallen aan boord van Nederlandse en Nederlands-Indische schepen., 1896-1901; 171-175; 5 omslagen
      - S.S. "Utrecht", mrt. 1896 - dec. 1896, 171
      - S.S. "Port Arthur", nov. 1900 - juni 1901, 172
      - S.S. "Polumnia", jan. 1901, 173
      - S.S. "Simongan", apr. 1901 - okt. 1901, 174
      - S.S. "Cheang Hock Kian", mei 1901 - sep. 1901, 175
    - Briefwisseling, vooral met instanties in Nederlands-Indië omtrent scheepvaartaangelegenheden., december 1909 - juni 1920; 176; 1 omslag
    - Scheepsverklaringen en zeeprotesten, door gezagvoerders van Nederlandse en Nederlands-Indische schepen afgelegd voor de Consul-Generaal te Hongkong., 1903-1920; 177-178; 2 omslagen
      - nov. 1903 - dec. 1917, 177
      - jan. 1918 - dec. 1920, 178
    - Periodieke overzichten van het Departement van Financiën te Batavia uit China in de havens van Nederlands-Indië binnengelopen schepen., 1896-1920; 179-180; 2 omslagen
      - nov. 1896 - dec. 1906, 179
      - feb. 1907 - dec. 1920, 180
    - Stukken betreffende de bedrijfsresultaten van de Java-China-Japan lijn., mei 1985 - augustus 1920; 181; 1 omslag
    - Stukken betreffende het sluiten van een handelstractaat met China., juni 1901 - oktober 1905; 182; 1 omslag
    - Ingekomen en minuten van uitgaande brieven betreffende handelsaangelegenheden van Zuid-China, Hongkong, Swatow en Macao., 1907-1920; 183-184; 2 omslagen
      - apr. 1907 - dec. 1912, 183
      - mei 1913 - juli 1920, 184
    - Ingekomen en minuten van uitgaande brieven betreffende handel en industrie, vooral in Nederlands-Indië, met jaarverslagen en statistieken over de handel aldaar., 1907-1920; 185-186; 2 omslagen
      - jan. 1907 - dec. 1914, 185
      - jan. 1915 - dec. 1920, 186
    - Ingekomen en minuten van uitgaande brieven betreffende de regeling van het gebruik van handelsmerken in Hongkong en Nederlands-Indië., september 1908 - september 1920; 187; 1 omslag
    - Stukken betreffende de afzet, in- en uitvoer van producten., september 1895 - december 1915; 188
    - Ingekomen en minuten van uitgaande brieven betreffende tarieven, belastingen, in- en uitvoerrechten van produkten., september 1909 - juni 1919; 189; 1 omslag
    - Periodieke overzichten van de in- en uitvoer van suiker in China en Japan, met aantekeningen over de China Sugar Raffinary in Hongkong., juni 1895 - februari 1917; 190; 1 omslag
    - Stukken betreffende de in- en uitvoer en handel in petroleum., maart 1897 - december 1901; 191; 1 omslag